IVÁN LUMBRERAS MARTÍN

SOFTWARE ENGINEER



SOBRE MI

Estudiante de 20 años de edad, con gran pasión por el Deep Learning y NLP. Cuento con varios proyectos personales haciendo lAs generativas. Además cuento con un BI de conducir.

<u>IDIOMAS</u>

Español: NATIVO

Inglés: B2 - CI

Italiano: BÁSICO

CONTACTO

- +34 659 86 56 17
- Madrid, España





imartin.online



EXPERIENCIA

Desarrollador Full Stack

Indra Minsait

Marzo 2023 - Junio 2023

Soporte Técnico

Hospital Rey Juan Carlos

Abril 2021 - Junio 2021

EDUCACIÓN

BSc in computing & Al

MSMK University

2023 - Actualidad

CFGS Desarrollo de Aplicaciones

Multiplataforma

CES Juan Pablo II

2021 - 2023

CFGM Sistemas Microinformáticos y

Redes

Enrique Tierno Galvan

2019 - 2021

CERTIFICADOS

CS50'S Introduction To Artificial Intelligence With Python

2023 - Actualidad

Fundamentals Of TinyML

2023 - Actualidad